臺灣彰化地方法院刑事判決　　　　　　　　　　　　　九十四年度易字第二四四號
　　公　訴　人　臺灣彰化地方法院檢察署檢察官
　　被　　　告　甲○○
　　被　　　告　乙○○
　　被　　　告　丙○○原名黃.
右列被告因詐欺案件，經檢察官提起公訴 (九十三年度偵字第三八０二號)，本院依
刑事訴訟法第二百七十三條之一第一項之規定，裁定改用簡式審判程序判決如左：
    主  文
甲○○、丙○○、乙○○共同連續意圖為自己不法之所有，以詐術得財產上不法之利
益，甲○○累犯，處有期徒刑肆月；丙○○、乙○○處各有期徒刑肆月；如易科罰金
，均以參佰元折算壹日。
    事  實
一、甲○○（其前曾於民國八十二年、八十三年，因違犯肅清煙毒條例案件及麻醉藥
    品管理條例等案件，為本院及台灣台中地方法院分別判處應執行有期徒刑二年、
    三年三月及五月確定，經送監接續執行後，於八十四年九月十一日因縮短刑期假
    釋出監，然其於八十六年假釋付保護管束期間，又因違犯麻醉藥品管理條例案件
    ，為本院判處有期徒刑六月確定，前案經撤銷假釋，於八十六年八月二日入監與
    後案接續執行，至八十八年十月十五日又因縮短刑期假釋出監，直至九十年六月
    十三日始因假釋付保護管束期滿，未經撤銷假釋而以執行完畢論），為「訊通通
    信行」之負責人（起訴書誤載丙○○為負責人），丙○○（原名為黃品華）則係
    該店之店長，其二人與乙○○共同基於意圖為自己取得傭金及免費撥打行動電話
    通訊不法利益之概括犯意聯絡，明知如不搭配購買手機之優惠專案，而透過特約
    店向附表所示之五家電信業者每申請一個行動電話門號使用，即將可向該等電信
    業者取得新臺幣（下同）約二千元之傭金（起訴書載為二千元至三千元不等），
    且其等均明知乙○○經濟拮据，平日生活費用均賴其弟接應，並無力支付行動電
    話門號之通信費用，竟以乙○○為人頭用戶，以詐取申辦門號傭金及免費撥打行
    動電話之利益，乃共同於九十二年六月十九日晚上七時許，由甲○○從中介紹，
    偕同乙○○至丙○○負責經營之「訊通通信行」，由乙○○提供國民身分證件給
    丙○○作為人頭用戶，再由丙○○以乙○○之名義，將申辦行動電話門號所需之
    證件資料委交不知情之「傳信通訊行」（為附表所示五家電信業者之特約店）負
    責人丁○○，以乙○○名義向附表所示五家電信業者申辦附表所示號碼之行動電
    話門號共五個，以此方式施用詐術，使附表所示五家電信業者陷於錯誤，誤以為
    乙○○係合法使用行動電話門號之用戶而核准其申請，致交付行動電話電子晶片
    予丙○○等人，並同意為其等接通電信通話之服務，且先透過丁○○核撥給付約
    定之傭金、即每個門號各二千元給丙○○，而丙○○於同年、月二十三日自丁○○處取得傭金及附表所示之五張行動電話門號電子晶片卡後，即將所得傭金一萬
    元中之二千五百元留為己有，所剩餘之傭金共計七千五百元則交由甲○○轉交給
    乙○○收受，以作為擔任人頭用戶之對價，至所申辦之五個行動電話門號部分，
    丙○○將其中附表編號一、二之行動電話門號留供己使用，甲○○則分得附表編
    號三之行動電話門號以為使用，乙○○則分得附表編號四、五之行動電話門號使
    用，其三人於取得該等門號後，即陸續使用上開行動電話進行通話，致使各該電
    信公司在不知情下，陸續提供電信通話服務之利益直至同年十一月間，惟丙○○
    三人均未繳納費用。嗣為員警循線查悉上情。
二、案經彰化縣警察局田中分局報告臺灣彰化地方法院檢察署檢察官偵查起訴。
    理  由
一、訊據被告甲○○、丙○○及乙○○三人對其等上開之詐欺犯罪事實均坦白承認，
    核其等所供與證人丁○○於警訊、偵查中證述其三人詐欺之犯行大致相符，並有
    上開門號申請送件表、門號回卡簽收表、切結書、行動電話服務申請書、合約書
    及附表所示五家電信業者之函文暨所附之申請人基本資料查詢表、帳單、繳費明
    細等資料附卷可相佐證，堪認其等之自白與事實相符。本件事證明確，被告三人
    之詐欺犯行均堪予認定，皆應依法予以論科。
二、核被告被告丙○○、甲○○及乙○○三人所為，均係犯有刑法第三百三十九條第
    一項、第二項之詐欺取財罪及詐欺得利罪。被告三人就其開所犯，彼此間有犯意
    聯絡及行為分擔，均共同正犯。而其等利用不知情之丁○○向被害之電信公司施
    用詐術，均為間接正犯。又其等以一詐騙行為，一次向附表所示五家電信業者佯
    稱申請行動電話門號，以詐取傭金及通信利益，係以一行為觸犯數罪名之想像競
    合犯，應從一重之詐欺得利罪處斷。再其等先後多次利用該等門號通訊之詐欺得
    利犯行，均時間緊接、所犯構成要件相同，皆應依連續犯之規定論以一罪，並各
    依法加重其刑。另被告甲○○曾於前述時間，因犯該等罪名，經判決確定後入監
    服刑，至九十年六月十三日始因假釋期滿未經撤銷假釋而以執行完畢論，有臺灣
    彰化地方法院檢察署被告之刑案資料查註紀錄表可參，其於五年內再犯本件有期
    徒刑以上之罪，為累犯，應依法遞加重其刑。爰分別審酌被告三人犯罪之動機、
    方法、手段、所得利益、所生危害，其三人均有犯罪記錄，品行皆非良好，及其
    三人就前開犯罪所得之分配與犯後態度等一切情狀，分別量處如主文所示之刑，
    並各諭知易科罰金之折算標準，以示懲儆。
據上論斷，應依刑事訴訟法第二百七十三條之一第一項、第二百九十九條第一項前段
、刑法第二十八條、第五十六條、第三百三十九條第一項、第二項、第五十五條、第
四十一條第一項前段、罰金罰鍰提高標準條例第一條前段、第二條，判決如主文。
本案經檢察官到庭執行職務。
中      華      民      國      九十四      年      五    月    十八    日
                                臺灣彰化地方法院刑事第一庭
                                    法      官  葛  永  輝
右正本證明與原本無異。
如不服本判決，應於判決送達後十日內向本院提出上訴狀( 須附繕本 )。
告訴人或被害人對於判決如有不服具備理由請求檢察官上訴者，其上訴期間之計算係
以檢察官收受判決正本之日期為準。
                                    法院書記官  施  惠  卿
中      華      民      國      九十四      年      五    月    十九    日
刑法第三百三十九條
意圖為自己或第三人不法之所有，以詐術使人將本人或第三人之物交付者，處五年以
下有期徒刑、拘役或科或併科一千元以下罰金。
以前項方法得財產上不法之利益或使第三人得之者亦同。
前二項之未遂犯罰之。
附表：
┌──┬────────┬───────┬───────┐
│編號│電信業者        │電話門號      │詐得之利益    │
├──┼────────┼───────┼───────┤
│ 一 │台灣大哥大股份有│0000000000    │7,032元       │
│    │限公司          │              │              │
├──┼────────┼───────┼───────┤
│ 二 │和信電訊股份有限│0000000000    │3,087元       │
│    │公司            │              │              │
├──┼────────┼───────┼───────┤
│ 三 │東信電訊股份有限│0000000000    │5,640元       │
│    │公司            │              │              │
├──┼────────┼───────┼───────┤
│ 四 │泛亞電訊股份有限│0000000000    │2,289元       │
│    │公司            │              │              │
├──┼────────┼───────┼───────┤
│ 五 │遠傳電信股份有限│0000000000    │12,473元      │
│    │公司            │              │              │
└──┴────────┴───────┴───────┘
